【裁判字號】    97,易,3039
【裁判日期】    980508
【裁判案由】    竊盜
【裁判全文】
臺灣板橋地方法院刑事判決              97年度易字第3039號
公  訴  人  臺灣板橋地方法院檢察署檢察官
被      告  乙○○
上列被告因竊盜案件，經檢察官提起公訴（97年度偵字第24741
號），本院判決如下：
    主  文
乙○○共同竊盜，處有期徒刑壹年。
    事  實
一、乙○○前因犯竊盜罪，經臺灣新竹地方法院以97年度易字第
    513 號判決判處有期徒刑6 月，如易科罰金以新臺幣（下同
    ）1000元折算1 日；上訴後經臺灣高等法院以97年度上易字
    第2594號判決將原判決撤銷，改判處有期徒刑4 月，如易科
    罰金以1000元折算1 日確定；並於民國98年2 月5 日易科罰
    金執行完畢（於本件不構成累犯）。詎其仍不知警惕，竟與
    蔡政宏（經檢察官另案提起公訴）基於意圖為自己不法所有
    之犯意聯絡，於97年2 月28日4 時30分許，共同駕駛車牌號
    碼為6489-EV 號自用小貨車，前往臺北縣三重市○○街247
    號前，趁無人在場看管之際，以徒手將甲○○所有、車牌號
    碼033-BNY 號之重型機車（三陽廠牌、150 CC、2007年份、
    白色、引擎號碼為DN300655號，市價約15至16萬元）搬運至
    上開自用小貨車上之方式，竊取上開重型機車得手後，旋即
    逃離現場，嗣因甲○○發現上開重型機車遭竊，乃報警調閱
    附近監視錄影帶，始循線查悉上情。
二、案經臺灣板橋地方法院檢察署檢察官自動檢舉偵查起訴。
    理  由
一、證據能力：
    本案以下所引用之卷證資料，並無證據證明係公務員違背法
    定程序所取得，又被告以外之人於審判外之陳述，經核並無
    非出於自由意願而為陳述或遭違法取證及顯有不可信之情況
    ，再卷內之文書證據，亦無刑事訴訟法第159 條之4 之顯有
    不可信之情況與不得作為證據之情形，且公訴人、被告迄本
    院言詞辯論終結前均未聲明異議，依刑事訴訟法第159 條至
    159 條之5 之規定，均有證據能力，合先敘明。
二、訊據被告乙○○固坦承與蔡政宏於97年2 月28日4 時30分許
    ，由被告駕駛其父所有之車牌號碼6489-EV 號自用小貨車載
    蔡政宏，前往臺北縣三重市○○街247 號前，徒手將車牌號
    碼033-BNY 號之重型機車（三陽廠牌、150CC 、2007年份、
    白色、引擎號碼為DN300655號，市價約15至16萬元﹚搬運至
    上開自用小貨車上後就駕駛自用小貨車離開現場等情，惟矢
    口否認有何竊盜犯行，辯稱略以：「當時蔡政宏說那是他的
    機車，壞掉了，要我載這個機車去他家附近的車行修理，而
    我就跟蔡政宏一起去載這個機車，我是開我家裡的自小貨車
    去載的」云云。惟查：
  (一)車牌號碼033-BNY 號之重型機車（三陽廠牌、150CC 、2007
    年份、白色、引擎號碼為DN300655號）係甲○○所有一節，
    此有車籍查詢- 基本資料詳細畫面在卷可稽（見97年度偵字
    第18744 號偵查卷第15頁）。再甲○○嗣後如何發現其所有
    之前開重機車失竊，因而報警，警方調閱附近監視錄影帶發
    現該重機車是被搬上車號6489-EV 號自用小貨車上，因而循
    線查獲是被告與蔡政宏所為等情，業經證人即被害人甲○○
    在警詢與偵查中證述稽詳，此外，復有失車紀錄、機車型錄
    各1 紙及監視錄影翻拍照片4 張等文件附卷可稽（見97年度
    偵字第18744 號偵查卷第15至18頁）。
  (二)又被告確實知道與其同行的蔡政宏要偷機車，被告於97年2
    月28日跟蔡政宏一起駕駛自小貨車在路上晃，彼二人看到甲
    ○○所有的系爭重機車時就臨時起意要偷該部機車，彼二人
    將系爭重機車搬上彼等所駕駛之自小貨車上搬離現場，將該
    機車停放在臺北市○○○路的馬路上時，就不見了等情，業
    經證人蔡政宏在偵查中結證明確（見97年度偵字第18744 號
    偵查卷第31頁）。足徵被告於上開時地與蔡政宏將系爭重機
    車共同搬運至彼等所駕駛之自小貨車上，被告主觀上係具有
    竊盜他人機車之故意，應無疑義。況蔡政宏不曾跟被告說其
    機車壞掉，亦不可能跟被告說要被告使用自小貨車載蔡政宏
    的機車去修理，且被告知道蔡政宏平常所使用的機車為何，
    蔡政宏不可能跟被告說甲○○所有的系爭重機車是其所有等
    情，亦據證人蔡政宏在偵查中結證稽詳（見97年度偵字第18
    744 號偵查卷第31頁）。參以，蔡政宏平日所騎乘之機車是
    125 cc、銀色奔騰廠牌的一節，亦經證人即蔡政宏之朋友周
    宏運在偵查中具結證述無訛（見97年度偵字第18744 號偵查
    卷第32頁），顯見蔡政宏平日所騎乘之機車與甲○○所有的
    系爭重機車迥然不同，益徵被告所辯係蔡政宏告知彼系爭重
    機車是蔡政宏所有，要被告一起載去修理云云，顯係卸責之
    詞，並不足取。
  (三)綜上諸情參互以析，被告所辯，無非事後畏罪卸責之虛詞，
    本案事證明確，被告犯行堪以認定，應予依法論科。
三、核被告所為，係犯刑法第320 條第1 項之竊盜罪。被告與蔡
    政宏間，就本件竊盜犯行有犯意聯絡與行為分擔，應依共同
    正犯論處。爰審酌被告素行不佳，有事實欄一所載之竊盜前
    科，此有臺灣高等法院被告前案紀錄表一件附卷可稽，迭如
    前述，足徵被告不知悔改；又被告正值青壯，不思向上，竟
    竊盜他人之重機車，造成被害人甲○○受有鉅額之損失；再
    被告犯後否認犯行，態度不佳，且並未賠償被害人甲○○之
    損失，惡性非輕，不宜輕縱等一切情狀，量處被告如主文所
    示之刑，以資懲儆。
四、又中華民國96年罪犯減刑條例於96年7 月4 日制定公布，並
    自96年7 月16日施行，而按「犯罪在中華民國96年4 月24日
    以前者，除本條例另有規定外，依下列規定減刑：一、死刑
    減為無期徒刑。二、無期徒刑減為有期徒刑二十年。三、有
    期徒刑、拘役或罰金，減其刑期或金額二分之一」，中華民
    國96年罪犯減刑條例第2 條第1 項固定有明文。惟因被告所
    犯前開犯行之時間係在97年2 月28日，並不符合96年4 月24
    日前犯罪之要件，揆諸前開條例之規定，自不得減刑，併此
    敘明。
據上論斷，應依刑事訴訟法第299 條第1 項前段，刑法第28條、
第320 條第1 項，刑法施行法第1 條之1 第1 項、第2 項，判決
如主文。
本案經檢察官藍海凝到庭執行職務。
中    華    民    國    98    年    5     月    8     日
              刑事第十六庭   法  官  許必奇
以上正本證明與原本無異。
如不服本判決，應於判決送達後10日內，向本院提出上訴狀。
                             書記官  金和國
中    華    民    國    98    年    5     月    8     日
附錄：
中華民國刑法第320條第1項：
意圖為自己或第三人不法之所有，而竊取他人之動產者，為竊盜
罪，處 5 年以下有期徒刑、拘役或 5 百元以下罰金。


司法院資訊處製作；財團法人民間司法改革基金會備份。
